ACORDAO-COMPLETO-2404748

ACÓRDÃO 742/2020 ATA 10/2020 - PLENÁRIO

VISTOS, relatados e discutidos estes autos de representação formulada pela Secretaria de Fiscalização de Pessoal visando apurar possíveis irregularidades no pagamento do Bônus de Eficiência e Produtividade, instituído pela Lei 13.464/2017, aos aposentados e pensionistas das carreiras Tributária e Aduaneira da Receita Federal do Brasil e de Auditoria-Fiscal do Trabalho,
ACORDAM os Ministros do Tribunal de Contas da União, reunidos em sessão do Plenário, ante as razões expostas pelo Relator, em:
9.1. indeferir o pedido formulado pelo Sindifisco Nacional - Sindicato Nacional dos Auditores Fiscais da Receita Federal do Brasil constante à peça 121 dos autos, com base nos fundamentos apresentados no voto que integra este acórdão;
9.2. determinar à Sefip que:
9.2.1. notifique o Ministério da Economia acerca da reforma dos Acórdão 2759/2017-TCU-Plenário, 2.761/2017-Plenário, 2.763/2017 e 47/2018 e da interposição de pedido de reexame contra o Acórdão 109/2018, o que afasta o cumprimento da determinação desta Corte de Contas quanto à suspensão do pagamento do bônus de eficiência em relação aos respectivos interessados;
9.2.2. proponha, em caráter excepcional, com fundamento no art. 260, § 2º, do RITCU e com base no que consta da medida liminar deferida pelo Ministro Alexandre de Moraes no MS 35.824, a revisão de ofício do Acórdão 110/2018-TCU-Plenário, haja vista o trânsito em julgado da referida deliberação;
9.3. dar ciência do inteiro teor desta deliberação à Consultoria Jurídica deste Tribunal, ao Sindifisco Nacional - Sindicato Nacional dos Auditores Fiscais da Receita Federal do Brasil e ao órgão jurisdicionado;
9.4. autorizar o arquivamento dos presentes autos, tendo em vista o disposto no art. 169, inciso V, do RITCU.

Representação sobre possíveis irregularidades no pagamento do bônus de eficiência e produtividade, instituído pela Lei 13.464/2017, aos aposentados e pensionistas das carreiras Tributária e Aduaneira da Receita Federal do Brasil e de Auditoria-Fiscal do Trabalho.

Ministério da Fazenda (extinto); Ministério do Trabalho (extinto).

3. Interessados/Responsáveis:
3.1. Interessado: Sindifisco Nacional - Sindicato Nacional dos Auditores Fiscais da Receita Federal do Brasil (03.657.699/0001-55).

13.1. Ministros presentes: José Mucio Monteiro (Presidente), Walton Alencar Rodrigues, Benjamin Zymler (Relator), Augusto Nardes, Aroldo Cedraz, Raimundo Carreiro, Ana Arraes, Bruno Dantas e Vital do Rêgo.
13.2. Ministros-Substitutos presentes: Augusto Sherman Cavalcanti, Marcos Bemquerer Costa, André Luís de Carvalho e Weder de Oliveira.

ACORDAO-COMPLETO-2409839

Acórdão de Relação 1291/2020 - Plenário

Acórdão de Relação

Sindicato Nacional dos Auditores Fiscais do Trabalho - SINAIT

Sindicato Paulista dos Auditores Fiscais do Trabalho - Sinpait

Denes Helena Regis de Arruada

SINDIFISCO NACIONAL - Sindicato Nacional dos Auditores Fiscais da Receita Federal do Brasil

Sindicato Nacional dos Auditores do Trabalho - SINAIT

Associação Nacional dos Auditores Fiscais da Receita Federal do Brasil - Unafisco Nacional

Associação Nacional dos Auditores Fiscais da Receita Federal do Brasil - ANFIP

Sindicato Nacional dos Auditores Fiscais da Receita Federal do Brasil - Sindifisco Nacional

Sindicato Nacional dos Analistas Tributários da Receita Federal do BrasilC

Sindicato Nacional dos Auditores Fiscais do Trabalho Sinait e outros

Luis Sérgio da Silva Aguiar

BENJAMIN ZYMLER

Adoto como Relatório o parecer da unidade técnica, cujos termos são os seguintes:
"INTRODUÇÃO
Trata-se de petição do Sindicato Nacional dos Auditores-Fiscais da Receita Federal do Brasil (Sindifisco) , em que noticia eventual descumprimento por parte do TCU de medidas liminares proferidas nos Mandados de Segurança 35.494 e 35.824, ambos do Supremo Tribunal Federal (STF) , e, por fim, requer determinação ao Ministério da Economia para dar continuidade ao pagamento aos inativos e pensionistas do Bônus de Eficiência e Produtividade na Atividade Tributária e Aduaneira de Auditoria-Fiscal do Trabalho, no que diz respeito a quatorze Auditores-Fiscais da Receita Federal do Brasil aposentados. 
EXAME TÉCNICO
O presente processo foi arquivado em atendimento à proposta desta unidade (peça 103) , tendo em vista ter cumprido o objetivo para o qual foi constituído, nos termos do art. 169, inciso V do Regimento Interno do TCU.
Após o arquivamento, juntou-se aos autos o Ofício 15.785/2018-STF (peça 111) , em que se comunicou a esta Corte de Contas o deferimento de medida cautelar nos autos do Mandado de Segurança 35.824, de relatoria do e. Ministro do STF Alexandre de Moraes.
O Sindifisco, ao impetrar o supracitado writ [35.824], esclareceu ao STF que o motivo da novel impetração consistia no fato de que 108 servidores inativos deixaram de perceber o Bônus de Eficiência, em razão de os respectivos processos de aposentadoria terem sido julgados pelo TCU antes da notificação da medida liminar deferida nos autos do Mandado de Segurança 35.494, também de relatoria do e. Ministro do STF Alexandre de Moraes (peça 111, p. 2-3) .
Ao final desse MS 35.824, o relator decidiu o seguinte:
Diante do exposto, presentes o fumus boni iuris e o periculum in mora, DEFIRO O PEDIDO LIMINAR para determinar ao Tribunal de Contas da União que: a) reaprecie os julgados que ensejaram a presente impetração para ajustá-los à determinação contida na medida liminar deferida no MS 35.498; b) devendo, ainda, proceder aos respectivos REGISTROS, desde que o único óbice aos registros das aposentadorias ou pensões seja a legitimidade do pagamento do Bônus de Eficiência e Produtividade previsto na Lei Federal 13.464/2017; c) ressaltando a imposição de condição resolutiva, quanto ao pagamento da parcela referente ao Bônus de Eficiência e Produtividade, a depender da conclusão desta ação e do Mandado de Segurança 35.494, de minha relatoria. (destaque inserido) .
Quanto ao MS 35.498 [também de relatoria do Ministro Alexandre de Moraes], citado na decisão acima, esse possui ao final a seguinte determinação:
Diante do exposto, presentes o fumus boni iuris e o periculum in mora, DEFIRO O PEDIDO LIMINAR para suspender os efeitos do ato impugnado na TC Processo 021.009/2017-1, unicamente em relação aos substituídos pelo impetrante e, consequentemente, determinar que o Tribunal de Contas da União, nos casos concretos submetidos à sua apreciação, se abstenha de afastar a incidência dos §§ 2º e 3º dos artigos 7º e 17 da Medida Provisória 765/2016, convertida na Lei 13.464/2017. (destaque inserido) .	
Vem agora aos autos novamente o Sindifisco, por meio de petição (peça 121) , relatando que, embora o deferimento do pedido liminar constante do MS 35.824 tenha amparado o direito de 108 Auditores-Fiscais da Receita Federal do Brasil receberem o mencionado Bônus de Eficiência, atualmente quatorze beneficiários não estão auferindo a mencionada vantagem (peça 121, p. 3) .
O Sindifisco ressalta também, conforme disposto no MS 35.824, que a decisão proferida pelo Ministro Relator nos autos do MS 35.494 deve ainda alcançar os atos posteriores que se basearam no Acórdão 2000/2017-TCU-Plenário, de relatoria do Ministro Benjamin Zymler, conforme excerto daquele writ a seguir (peça 121, p. 2) :
A parte dispositiva da decisão liminar fez menção expressa ao processo TC Processo 021.009/2017-1, alcançando, por decorrência lógica, os atos posteriores baseados na referida tomada de contas e no respectivo Acórdão 2000/2017-TCU-Plenário; não se trata, portanto, de atribuir efeito ex tunc à decisão liminar, conforme alega o Tribunal de Contas da União. (destaques inseridos) .  
Em consulta ao sistema e-TCU, observou-se que os processos de aposentadoria TC n. Processo 028.605/2017-9, Processo 028.606/2017-5, Processo 028.620/2017-8, Processo 028.588/2017-7, Processo 028.618/2017-3 e Processo 028.634/2017-9, referentes aos quatorze servidores mencionados no pedido do Sindifisco, foram apreciados pelo TCU após a decisão proferida no Acórdão 2000/2017-TCU-Plenário, mas antes da liminar concedida pelo STF, nos autos do MS 35.494.
Destaque-se que os nomes indicados na peça do Sindifisco estão na lista constante do Memorando 011/2018-Sefip (peça 97) . Essa lista foi encaminhada à Conjur em resposta ao Memorando 114/2018-Conjur (peça 96) , e contém o nome e o respectivo processo de 108 pessoas, integrantes da carreira dos Auditores-Fiscais da Receita Federal do Brasil, que tiveram o benefício previsto na Lei 13.464/2017 suspenso em razão de acórdãos prolatados pelo TCU.
Além disso, conforme consta do Memorando Circular 5/2018-Conjur (peça 112) , o Mandado de Segurança 35.824 alcança a todos os integrantes da respectiva carreira, quais sejam, os Auditores-Fiscais da Receita Federal do Brasil, haja vista ter sido impetrado por sindicato [Sindifisco].
Assim sendo, considerando a determinação judicial constante do MS 35.824 e, ainda, tendo sido restabelecido o pagamento do Bônus de Eficiência a quase a totalidade dos servidores abrangidos por esse writ, não há motivo pelo qual excluir tal vantagem daqueles quatorze Auditores-Fiscais da Receita Federal do Brasil aposentados, que constam da atual petição do Sindifisco, haja vista que o nome deles também está na já mencionada relação de 108 servidores. 
CONCLUSÃO
Desse modo, conjugando as determinações do STF já transcritas, proferidas nos autos dos Mandados de Segurança 35.824 e 35.498, essa unidade técnica entende que o pedido do Sindifisco deve ser acolhido, para que todos os julgados relatados no Memorando 011/2018-Sefip (peça 97) sejam reapreciados pelo TCU, abstendo-se a Corte de Contas nessa nova apreciação de afastar os §§ 2º e 3º dos artigos 7º e 17 da Medida Provisória 765/2016, convertida na Lei 13.464/2017, com o consequente registro dos atos, desde que o "único óbice aos registros das aposentadorias ou pensões seja a legitimidade do pagamento do Bônus de Eficiência e Produtividade previsto na Lei Federal 13.464/2017". Ainda, percebe-se a necessidade de expedição de comunicação ao Ministério da Economia, visando restabelecer liminarmente o pagamento da vantagem do Bônus de Eficiência àqueles quatorze servidores aposentados que constam da petição de peça 121.
PROPOSTA DE ENCAMINHAMENTO
Ante todo o exposto, submetem-se os autos à consideração superior, com proposta para que a Sefip, em atendimento à determinação judicial constante do Mandado de Segurança 35.824:
	a) realize nova análise dos processos que constam do Memorando n. 011/2018-Sefip (peça 97) e os submeta a nova apreciação, conforme as informações do quadro a seguir, que contém o número do processo e do acórdão, o nome do interessado e o seu CPF, abstendo-se, nessa nova análise, de afastar os §§ 2º e 3º dos artigos 7º e 17 da Medida Provisória 765/2016, convertida na Lei 13.464/2017, com o consequente registro dos atos, desde que o "único óbice aos registros das aposentadorias ou pensões seja a legitimidade do pagamento do Bônus de Eficiência e Produtividade previsto na Lei Federal 13.464/2017";
	Processo
	Acórdão
	Interessado
	CPF

	Processo 041.190/2012-2 
	128/2018-TCU-P 
	LECIO MESQUITA DE ARAUJO LIMA 
	228974968 

	Processo 041.190/2012-2 
	128/2018-TCU-P 
	LUIZ EDUARDO ESPINDOLA FILHO 
	1212680715 

	Processo 028.668/2017-0 
	113/2018-TCU-P 
	EUNICE MARIA SCHEFFER 
	39317382053 

	Processo 028.668/2017-0 
	113/2018-TCU-P 
	EVA JOSSARA KLEIN 
	23045051049 

	Processo 028.668/2017-0 
	113/2018-TCU-P 
	GUNTER STROISCH JUNIOR 
	20028849949 

	Processo 028.668/2017-0 
	113/2018-TCU-P 
	HELOISA BEER GOLDGABER 
	39962881749 

	Processo 028.668/2017-0 
	113/2018-TCU-P 
	IVETE JASZEWSKI DA SILVA 
	25312227900 

	Processo 028.650/2017-4 
	112/2018-TCU-P 
	JOSÉ ANTONIO HOMEM 
	53688503600 

	Processo 028.650/2017-4 
	112/2018-TCU-P 
	JOSÉ FERNANDES BARBOSA 
	83261702834 

	Processo 028.650/2017-4 
	112/2018-TCU-P 
	JOSÉ FERNANDO PEREIRA DE ALMEIDA 
	660040808 

	Processo 028.650/2017-4 
	112/2018-TCU-P 
	JOSE MARIA LOPES DA CUNHA 
	71840877804 

	Processo 028.650/2017-4 
	112/2018-TCU-P 
	JOSE ROBERTO MARTINEZ 
	72787040810 

	Processo 028.650/2017-4 
	112/2018-TCU-P 
	JOSÉ RUBENS GOMES CARNEIRO 
	96662964891 

	Processo 028.632/2017-6 
	111/2018-TCU-P 
	VANIA GOULART JUNHO 
	65166388615 

	Processo 028.632/2017-6 
	111/2018-TCU-P 
	VANILDA APARECIDA LEANDRO 
	43293042600 

	Processo 028.632/2017-6 
	111/2018-TCU-P 
	VANILDE GOULART SILVA 
	73575631620 

	Processo 028.632/2017-6 
	111/2018-TCU-P 
	VERA LUCIA ALVES DAMASCENO 
	25629786687 

	Processo 028.632/2017-6 
	111/2018-TCU-P 
	WANDER TOLEDO GONÇALVES 
	31122868634 

	Processo 028.606/2017-5 
	110/2018-TCU-P 
	CLÁUDIO JOSÉ RIBEIRO 
	20410301604 

	Processo 028.606/2017-5 
	110/2018-TCU-P 
	CLÁUDIO SÉRGIO ALMEIDA 
	18656498649 

	Processo 028.606/2017-5 
	110/2018-TCU-P 
	DALVA LUCIA DE ALMEIDA LANA 
	40224112600 

	Processo 028.606/2017-5 
	110/2018-TCU-P 
	DANIEL LOSSO 
	51343827787 

	Processo 028.606/2017-5 
	110/2018-TCU-P 
	DENISE MARIA DE OLIVEIRA HORTA 
	24710466653 

	Processo 028.588/2017-7 
	109/2018-TCU-P 
	ADROALDO BERNARDINO DA COSTA 
	12564974104 

	Processo 028.588/2017-7 
	109/2018-TCU-P 
	LUZIA FÁTIMA DE OLIVEIRA CHAGAS 
	13622773120 

	Processo 028.588/2017-7 
	109/2018-TCU-P 
	MARIA GORETI AZAMBUJA 
	24564036149 

	Processo 028.588/2017-7 
	109/2018-TCU-P 
	VALERIA NAME RIBEIRO DE MORAIS 
	26060230130 

	Processo 028.588/2017-7 
	109/2018-TCU-P 
	WASHINGTON CARLOS BEZERRA 
	13189450110 

	Processo 028.605/2017-9 
	47/2018-TCU-P 
	BEATRIZ BIZZOTTO 
	53173830644 

	Processo 028.605/2017-9 
	47/2018-TCU-P 
	CÁSSIO AFONSO PRIMO DE MELO 
	32260261604 

	Processo 028.605/2017-9 
	47/2018-TCU-P 
	CELESTE FILOMENA CRUZ 
	25942204691 

	Processo 028.605/2017-9 
	47/2018-TCU-P 
	CÉLIA MARIA FONTAINHA HENRIQUES 
	23604492653 

	Processo 028.605/2017-9 
	47/2018-TCU-P 
	CEMIR ANGELA DE SOUZA 
	27511570682 

	Processo 028.675/2017-7 
	2.902/2017-TCU-P 
	MARA LUCIA S CASSILHA DE OLIVEIRA 
	32637918934 

	Processo 028.675/2017-7 
	2.902/2017-TCU-P 
	MARCIA RAQUEL TSCHUMI 
	59348470906 

	Processo 028.675/2017-7 
	2.902/2017-TCU-P 
	MARCO AURELIO NEDEL 
	19040547068 

	Processo 028.675/2017-7 
	2.902/2017-TCU-P 
	MARCOS DORNELIS BURGARDT 
	35216557920 

	Processo 028.673/2017-4 
	2.901/2017-TCU-P 
	LIBORIO DA COSTA 
	390321915 

	Processo 028.673/2017-4 
	2.901/2017-TCU-P 
	LUIS TUTOMO KUBOTA ANDO 
	76679128820 

	Processo 028.673/2017-4 
	2.901/2017-TCU-P 
	LUIZ ANTONIO DE AZEVEDO ARAUJO 
	33622698772 

	Processo 028.667/2017-4 
	2.900/2017-TCU-P 
	EDSON ARAUJO 
	6470785972 

	Processo 028.667/2017-4 
	2.900/2017-TCU-P 
	EDSON ORIVALDO LESSA 
	24555746953 

	Processo 028.667/2017-4 
	2.900/2017-TCU-P 
	ELISABETE ARAUJO LEONETTI 
	17956064953 

	Processo 028.667/2017-4 
	2.900/2017-TCU-P 
	ELOIZA ASAKO ARABORI ARAUJO 
	36491349934 

	Processo 028.566/2017-3 
	2.899/2017-TCU-P 
	CESAR MAURICIO BAASCH FILOMENO 
	22150854953 

	Processo 028.566/2017-3 
	2.899/2017-TCU-P 
	CLAUDIO JOSE PINHEIRO 
	11997753120 

	Processo 028.566/2017-3 
	2.899/2017-TCU-P 
	DECIO RAFAEL SISVESTRE 
	17894603953 

	Processo 028.677/2017-0 
	2.769/2017-TCU-P 
	MARIA LUISA DO REGO M BOMFIM 
	48176842915 

	Processo 028.677/2017-0 
	2.769/2017-TCU-P 
	MARILENE DA SILVA ALVARENGA 
	41593081987 

	Processo 028.677/2017-0 
	2.769/2017-TCU-P 
	MARISA SOARES MONDADORI 
	36543055049 

	Processo 028.677/2017-0 
	2.769/2017-TCU-P 
	MERCEDES JACINTA ANDRADE CALAZANS 
	41699980900 

	Processo 028.669/2017-7 
	2.768/2017-TCU-P 
	JOAO GERALDO LESSA DA SILVA 
	30135745772 

	Processo 028.669/2017-7 
	2.768/2017-TCU-P 
	JOAO PEDRO BELAQUE MORANDE 
	8382573991 

	Processo 028.669/2017-7 
	2.768/2017-TCU-P 
	JOSE AVELINO FLOR 
	61004677804 

	Processo 028.665/2017-1 
	2.767/2017-TCU-P 
	DYRCE MARIA DE ANDRADE C MOREIRA 
	22166351115 

	Processo 028.665/2017-1 
	2.767/2017-TCU-P 
	EDRO SPIGAROLLO 
	95182012853 

	Processo 028.661/2017-6 
	2.766/2017-TCU-P 
	REINALDO LAURO PUGLIA 
	39808971849 

	Processo 028.661/2017-6 
	2.766/2017-TCU-P 
	SAULO ABREU DE SOUZA 
	6742270420 

	Processo 028.661/2017-6 
	2.766/2017-TCU-P 
	SHOJI MORI 
	90194292800 

	Processo 028.661/2017-6 
	2.766/2017-TCU-P 
	SONIA KUBO 
	4353178814 

	Processo 028.661/2017-6 
	2.766/2017-TCU-P 
	SONIA MARIA PEREIRA ESCOLASTICO 
	90720458820 

	Processo 028.653/2017-3 
	2.765/2017-TCU-P 
	LUIZ CARLOS TELLES BASTOS 
	9752420087 

	Processo 028.653/2017-3 
	2.765/2017-TCU-P 
	LUIZ HUMBERTO DE BIASE 
	2022550854 

	Processo 028.653/2017-3 
	2.765/2017-TCU-P 
	LUIZ TADEU DA SILVA 
	69987610820 

	Processo 028.653/2017-3 
	2.765/2017-TCU-P 
	MARCELO YAMPOLSCHI 
	21384656839 

	Processo 028.651/2017-0 
	2.764/2017-TCU-P 
	JOSÉ VICTOR GENEROSO 
	68572930825 

	Processo 028.651/2017-0 
	2.764/2017-TCU-P 
	LUIS HENRIQUE FANAN 
	2041085860 

	Processo 028.651/2017-0 
	2.764/2017-TCU-P 
	LUIZ ANTONIO DOMINGUES 
	1070055816 

	Processo 028.634/2017-9 
	2.763/2017-TCU-P 
	DORIVALDO SALLES DE OLIVEIRA 
	27724255849 

	Processo 028.634/2017-9 
	2.763/2017-TCU-P 
	EDSON SERGIO SALVADOR 
	48927937872 

	Processo 028.634/2017-9 
	2.763/2017-TCU-P 
	ELI GUEDES DA SILVA 
	30480590753 

	Processo 028.627/2017-2 
	2.762/2017-TCU-P 
	PEDRO ONOFRE FERNANADES 
	13500961649 

	Processo 028.627/2017-2 
	2.762/2017-TCU-P 
	REINALDO GOMES GONÇALVES 
	39167968600 

	Processo 028.627/2017-2 
	2.762/2017-TCU-P 
	RENE SILIPRANDI BOZZO 
	52687996815 

	Processo 028.620/2017-8 
	2.761/2017-TCU-P 
	MARA HELENA RESENDE GOMES 
	32355874620 

	Processo 028.620/2017-8 
	2.761/2017-TCU-P 
	MARIA HELENA JERÔNIMO PINTO 
	19134436634 

	Processo 028.620/2017-8 
	2.761/2017-TCU-P 
	MARIA LÚCIA MACEDO ANTUNES 
	45597251600 

	Processo 028.620/2017-8 
	2.761/2017-TCU-P 
	MARIA MARGARIDA VASCONCELOS LIMA 
	44507267668 

	Processo 028.619/2017-0 
	2.760/2017-TCU-P 
	MARIA CÉLIA PINTO DA CUNHA VIEIRA 
	31154336620 

	Processo 028.619/2017-0 
	2.760/2017-TCU-P 
	MARIA CONCEIÇÃO MENIGHIN 
	28264061672 

	Processo 028.618/2017-3 
	2.759/2017-TCU-P 
	MÁRCIO JOSÉ GOMES 
	20833415620 

	Processo 028.618/2017-3 
	2.759/2017-TCU-P 
	MARCO ANTONIO CARVALHO SILVA 
	31129439615 

	Processo 028.618/2017-3 
	2.759/2017-TCU-P 
	MARCO ANTONIO DE SOUZA PIRES 
	28367120663 

	Processo 028.618/2017-3 
	2.759/2017-TCU-P 
	MARCO ANTÔNIO GUARIZE 
	28537122653 

	Processo 028.618/2017-3 
	2.759/2017-TCU-P 
	MARIA ANGELA ERTHAL COLLIER SIMÕES 
	27283380604 

	Processo 028.617/2017-7 
	2.758/2017-TCU-P 
	LISA MARA KROEHLING RODRIGUES 
	49063332653 

	Processo 028.617/2017-7 
	2.758/2017-TCU-P 
	LUISA DE MARILAC BOMTEMPO MARTINS 
	33298998672 

	Processo 028.617/2017-7 
	2.758/2017-TCU-P 
	MAGALY SOUZA CARVALHO HAMADE 
	37923412634 

	Processo 028.610/2017-2 
	2.757/2017-TCU-P 
	FRANCISCO DE ASSIS SILVA ARAUJO 
	26944197634 

	Processo 028.610/2017-2 
	2.757/2017-TCU-P 
	FRANCISCO PAULO PINHEIRO 
	32488718653 

	Processo 028.610/2017-2 
	2.757/2017-TCU-P 
	GABRIEL DA SILVA NETO 
	8116520687 

	Processo 028.610/2017-2 
	2.757/2017-TCU-P 
	HEROÍNA DE SOUZA 
	11747919691 

	Processo 028.610/2017-2 
	2.757/2017-TCU-P 
	HUMBERTO FIGUEIREDO PERDIGÃO JUNIOR 
	9851747653 

	Processo 028.569/2017-2 
	2.756/2017-TCU-P 
	GEORGETT MOTTA CAVALCANTE 
	5127041200 

	Processo 028.569/2017-2 
	2.756/2017-TCU-P 
	IZAURA AKEMI OKABE ITO 
	12236292287 

	Processo 028.569/2017-2 
	2.756/2017-TCU-P 
	MARCIA ROSANA V F M DOS REIS P MARTINS 
	23728850225 

	Processo 028.569/2017-2 
	2.756/2017-TCU-P 
	MARGARETE LUCIA NOVO FAÇANHA 
	3974383204 

	Processo 028.565/2017-7 
	2.755/2017-TCU-P 
	AILTON PESSOA DE CARVALHO 
	29723710706 

	Processo 028.565/2017-7 
	2.755/2017-TCU-P 
	AIRTON NAGEL ZANGHELINI 
	24867098949 

	Processo 028.565/2017-7 
	2.755/2017-TCU-P 
	ANTONIO POCZAPSKI 
	34866264934 

	Processo 028.565/2017-7 
	2.755/2017-TCU-P 
	ARTHUR LOBO BRAGA 
	26500329015 

	Processo 028.565/2017-7 
	2.755/2017-TCU-P 
	CARLOS ALBERTO DE SOUZA 
	24583235968 

	Processo 028.563/2017-4 
	2.754/2017-TCU-P 
	ALEXANDRE CORREA LUIZ FERROZ 
	84929766753 

	Processo 028.563/2017-4 
	2.754/2017-TCU-P 
	AMÉLIA ARAÚJO 
	2441314815 

	Processo 028.563/2017-4 
	2.754/2017-TCU-P 
	ANTONIO BARRIONUEVO ZAPATA 
	20163053804 

	Processo 028.563/2017-4 
	2.754/2017-TCU-P 
	ANTONIO DE PAIVA FERREIRA 
	23887346653 

	Processo 028.563/2017-4 
	2.754/2017-TCU-P 
	ANTONIO IVO DE BARROS MAINARDI 
	3108562800 

	Processo 019.625/2017-0 
	2.751/2017-TCU-P 
	ADALBERTO BANDEIRA DE MELO NETO 
	7993684404 

	b)	determine, liminarmente, com fulcro no art. 157 do Regimento Interno do TCU, até a prolação de novo julgamento, a expedição de comunicação ao Ministério da Economia, visando restabelecer o pagamento da vantagem do Bônus de Eficiência a todos que constam do quadro da alínea "a", dentre elas as quatorze pessoas indicadas na petição de peça 121 [que também constam do quadro acima], quais sejam:
	Processo
	Acórdão
	Interessado
	CPF

	Processo 028.605/2017-9 
	47/2018-TCU-P 
	CÁSSIO AFONSO PRIMO DE MELO 
	32260261604 

	Processo 028.606/2017-5 
	110/2018-TCU-P 
	CLÁUDIO SÉRGIO ALMEIDA 
	18656498649 

	Processo 028.606/2017-5 
	110/2018-TCU-P 
	DALVA LUCIA DE ALMEIDA LANA 
	40224112600 

	Processo 028.620/2017-8 
	2.761/2017-TCU-P 
	MARA HELENA RESENDE GOMES 
	32355874620 

	Processo 028.606/2017-5 
	110/2018-TCU-P 
	CLÁUDIO JOSÉ RIBEIRO 
	20410301604 

	Processo 028.605/2017-9 
	47/2018-TCU-P 
	CEMIR ANGELA DE SOUZA 
	27511570682 

	Processo 028.588/2017-7 
	109/2018-TCU-P 
	VALERIA NAME RIBEIRO DE MORAIS 
	26060230130 

	Processo 028.588/2017-7 
	109/2018-TCU-P 
	WASHINGTON CARLOS BEZERRA 
	13189450110 

	Processo 028.618/2017-3 
	2.759/2017-TCU-P 
	MARIA ANGELA ERTHAL COLLIER SIMÕES 
	27283380604 

	Processo 028.618/2017-3 
	2.759/2017-TCU-P 
	MARCO ANTÔNIO GUARIZE 
	28537122653 

	Processo 028.606/2017-5 
	110/2018-TCU-P 
	DENISE MARIA DE OLIVEIRA HORTA 
	24710466653 

	Processo 028.618/2017-3 
	2.759/2017-TCU-P 
	MARCO ANTONIO DE SOUZA PIRES 
	28367120663 

	Processo 028.634/2017-9 
	2.763/2017-TCU-P 
	DORIVALDO SALLES DE OLIVEIRA 
	27724255849 

	Processo 028.606/2017-5 
	110/2018-TCU-P 
	DANIEL LOSSO 
	51343827787 

	c) dê ciência da decisão que vier a ser adotada ao Sindifisco;
	d) autorize o arquivamento dos presentes autos, com base no art. 169, inciso V, do Regimento Interno do TCU."
2.	Com fundamento no art. 11 da Lei 8.443/1992 e considerando-se o disposto no art. 67 da Resolução 305/2018, que dispõe sobre a competência da Consultoria Jurídica deste Tribunal para "acompanhar decisões dos tribunais superiores do poder Judiciário relativas a interesses ou deliberações do TCU" (inciso IV) , determinei o encaminhamento dos presentes autos àquela unidade, a fim de que se manifestasse sobre a petição formulada pelo Sindicato Nacional dos Auditores-Fiscais da Receita Federal do Brasil - Sindifisco Nacional constante à peça 121 dos autos (peça 127) .
3.	A Consultoria Jurídica deste Tribunal, em cumprimento ao despacho por mim exarado, assim se manifestou no tocante à petição do Sindifisco Nacional, ora em apreciação (peça 128) :
"IV - DA PETIÇÃO DO SINDIFISCO NACIONAL
24.	Quanto à petição do Sindifisco Nacional, parece-nos adequada a proposta formulada pela Sefip, pelos fundamentos expostos em seu parecer (peça 122) . 
25.	Não obstante a celeuma instaurada acerca do termo a quo dos efeitos da liminar deferida nos autos do MS 35.494, tal questão foi objeto de expressa manifestação do Exmo. Ministro Alexandre de Moraes no posterior MS 35.824, no qual foi afastado o fundamento defensivo trazido pelo TCU no sentido de que a liminar do primeiro writ não poderia ter efeitos ex tunc. Para o Min. Alexandre de Moraes, a decisão liminar alcança os atos posteriores ao Acórdão 2000/2017-TCU-Plenário, obstando a negativa de registro dos atos de concessão de aposentadoria sob o fundamento da inconstitucionalidade do bônus de eficiência.
26.	No entanto, para que haja completa e fiel observância ao que restou determinado pela medida liminar concedida no MS 35.824, entendemos que, na reapreciação dos julgados que ensejaram a impetração - acórdãos proferidos pelo TCU, referentes a 108 substituídos pelo impetrante, relacionados pela Sefip - deve ser ressaltada, na nova decisão a ser proferida (item 14, letra "a" da proposta) e também no ofício a ser dirigido ao Ministério da Economia (item 14, letra "b" da proposta) , a natureza precária do pagamento do Bônus de Eficiência e Produtividade na Atividade Tributária e Aduaneira, informando-se que deverá ser ele extinto se sobrevier decisão definitiva do STF que desconstitua a decisão liminar que atualmente o assegura.
27.	No que se refere à proposta da Sefip constante do item 14, letra "b" (peça 122) , na comunicação a ser dirigida ao Ministério da Economia sugere-se que seja solicitado o restabelecimento do pagamento da Bônus de Eficiência tão-somente aos 14 servidores que, segundo o próprio sindicato solicitante, permanecem sem o recebimento da referida verba, e não a todos os 108 servidores da Receita Federal que ensejaram a impetração do MS 35.824, como proposto por aquela Secretaria."
V) CONCLUSÃO E PROPOSTA DE ENCAMINHAMENTO
	Diante do exposto, encaminhamos os autos ao Relator, com a sugestão de acolhimento do requerimento formulado pelo Sindifisco Nacional (peça 121) ."
	É o Relatório.

8.1. Vanessa Affonso Rocha (39069/OAB-DF), representando Secretaria Especial da Receita Federal do Brasil e Advocacia-Geral da União;
8.2. Yago de Oliveira Rodrigues (14.889/E/OAB-DF) e outros, representando Juliano Ricardo de Vasconcellos Costa Couto.  
8.3. Julio Cesar de Souza Lima (53.939/OAB-DF) e outros, representando Anfip - Associação Nacional dos Auditores Fiscais da Receita Federal do Brasil.
8.4. Juliano Ricardo de Vasconcellos Costa Couto (13.802/OAB-DF) e outros, representando Juliano Ricardo de Vasconcellos Costa Couto e Sindifisco Nacional - Sindicato Nacional dos Auditores Fiscais da Receita Federal do Brasil
8.5. Araceli Alves Rodrigues (26.720/OAB-DF) e outros, representando Sindicato Nacional dos Auditores Fiscais do Trabalho Sinait.

Não atuou.

REPRESENTAÇÃO. BÔNUS DE EFICIÊNCIA E PRODUTIVIDADE DA RECEITA FEDERAL. DESCUMPRIMENTO DE MEDIDAS LIMINARES PROFERIDAS PELO STF POR PARTE DO MINISTÉRIO DA ECONOMIA. AUSÊNCIA DE COMPETÊNCIA DO TCU PARA GARANTIR O CUMPRIMENTO DE DECISÕES JUDICIAIS PROFERIDAS CONTRA SUAS PRÓPRIAS DELIBERAÇÕES. CABE AO PODER JUDICIÁRIO ZELAR PELO CUMPRIMENTO DE SUAS PRÓPRIAS DECISÕES. INDEFERIMENTO DO PEDIDO. DETERMINAÇÕES.

REPRESENTAÇÃO (REPR)

Secretaria de Fiscalização de Pessoal (SEFIP).

Cuidam os autos de representação formulada pela Sefip visando apurar possíveis irregularidades no pagamento do Bônus de Eficiência e Produtividade, instituído pela Lei 13.464/2017, aos aposentados e pensionistas das carreiras Tributária e Aduaneira da Receita Federal do Brasil e de Auditoria-Fiscal do Trabalho. 
Mediante decisão cautelar de 24/8/2017 (peça 10) , determinei aos Ministérios da Fazenda e do Trabalho que se abstenham de pagar a inativos e pensionistas das referidas carreiras o Bônus de Eficiência e Produtividade de que trata a Lei 13.464/2017, até a apreciação final da representação, tendo sido tal decisão referendada pelo Plenário do TCU na sessão de 30/8/2017 (peça 18) .
Interposto recurso de agravo pela União, mediante o Acórdão 2.000, de 13/9/2017, o Plenário desta Corte deu provimento ao recurso interposto, para negar conhecimento à representação e determinar o seu arquivamento, "com a consequente revogação da medida cautelar anteriormente deferida, sem prejuízo de autorizar a Sefip a realizar a fiscalização do pagamento do Bônus de Eficiência e Produtividade na Atividade Tributária e Aduaneira e na Atividade de Auditoria-Fiscal do Trabalho instituída pela Lei nº 13.464/2017 nos casos concretos que lhe forem submetidos ou de que tenham conhecimento, observando-se o direito ao contraditório e à ampla defesa, quando for o caso".
Decidiu-se também naquela assentada: "9.2. alertar a Sefip de que os §§ 2º e 3º dos artigos 7º e 17 da Medida Provisória 765/2016, convertida na Lei 13.464/2017 somente poderão ter a sua incidência afastada nos casos concretos submetidos à apreciação deste Tribunal, consoante autorizado no enunciado nº 347 da Súmula do STF; 9.3. encaminhar cópia da deliberação ao Conselho Federal da Ordem dos Advogados do Brasil e ao Procurador-Geral da República, ambos legitimados universais para o ajuizamento de ação direta de inconstitucionalidade, nos termos do art. 103 da Constituição Federal, para que tenham ciência do entendimento deste Tribunal e possam adotar as providências que entenderem cabíveis; e 9.4. recomendar à Casa Civil da Presidência da República a revisão dos artigos 14 e 24 da Lei nº 13.464/2017, que instituiu o Bônus de Eficiência e Produtividade na Atividade Tributária e Aduaneira e na Atividade de Auditoria-Fiscal do Trabalho, no sentido de se autorizar a sua inclusão na base de cálculo da contribuição previdenciária, tornando-a compatível com o regime previdenciário estabelecido na Constituição Federal;".
Posteriormente, em sede de embargos declaratórios opostos pelo Ministério Público junto a esta Corte de Contas ao referido acórdão, o Plenário desta Corte, mediante o Acórdão 2.721/2017 (peça 60) , rejeitou o recurso, tendo, no entanto, feito a seguinte determinação à Segecex:
"9.3. determinar à Segecex que formalize processo apartado com vistas ao planejamento e à execução de fiscalização destinada a examinar a natureza jurídica do Bônus de Eficiência e Produtividade na Atividade Aduaneira e na Atividade de Auditoria-Fiscal do Trabalho instituído pela Lei 13.464/2017, bem como a verificar a correspondente repercussão nos pagamentos a servidores ativos e a inclusão dessa parcela em aposentadorias e pensões, ficando a critério da unidade formular o modelo adequado de fiscalização a ser executado, diante do expressivo volume de beneficiários do referido bônus"  (destaques acrescidos) .
Estando os autos arquivados, deu entrada neste Tribunal o Ofício de nº 15785/2018 (peça 111) , originário do STF, comunicando o deferimento, pelo Ministro Alexandre de Moraes, de medida cautelar nos autos do MS 35.824 (DJE de 16/8/2018) , impetrado pelo Sindifisco Nacional, de seguinte teor:
"Diante do exposto, presentes o fumus boni iuris e o periculum in mora, DEFIRO O PEDIDO LIMINAR para determinar ao Tribunal de Contas da União que: a) reaprecie os julgados que ensejaram a presente impetração para ajustá-los à determinação contida na medida liminar deferida no MS 35.498; b) devendo, ainda, proceder aos respectivos REGISTROS, desde que o único óbice aos registros das aposentadorias ou pensões seja a legitimidade do pagamento do Bônus de Eficiência e Produtividade previsto na Lei Federal 13.464/2017; c) ressaltando a imposição de condição resolutiva, quanto ao pagamento da parcela referente ao Bônus de Eficiência e Produtividade, a depender da conclusão desta ação e do Mandado de Segurança 35.494, de minha relatoria"  (destaques acrescidos) .
Por sua vez, no citado MS 35.498, impetrado pelo Sindicado Nacional dos Auditores Fiscais do Trabalho - Sinait, o Relator, Ministro Alexandre de Morais, concedeu a medida liminar pleiteada (DJE de 9/2/2018) , "para suspender os efeitos do ato impugnado no TC Processo 021.009/2017-1, unicamente, em relação aos substituídos pelo impetrante e, consequentemente, determinar que o Tribunal de Contas da União, nos casos concretos submetidos a sua apreciação, se abstenha afastar a incidência dos os §§ 2º e 3º dos artigos 7º e 17 da Medida Provisória 765/2016, convertida na Lei 13.464/2017".
No MS 35.494, também impetrado pelo Sindifisco Nacional, o Relator concedeu medida liminar de idêntico teor à que foi concedida no MS 35.498 (in DJE de 9/2/2018) , acima parcialmente transcrita.
Adotadas por parte desta Corte as providências cabíveis no tocante às liminares concedidas pelo Supremo Tribunal Federal, o Sindifisco Nacional, por meio de petição dirigida a esta relatoria (peça 121) , aduz que, em atendimento à decisão liminar concedida no MS 35.494, este Tribunal deixou de excluir a rubrica "Bônus de Eficiência" dos proventos de aposentadoria e pensão dos Auditores-Fiscais da Receita Federal do Brasil, inativos e pensionistas, mas o mesmo não o fez com relação a 108 auditores-fiscais, inativos e pensionistas, cujos processos de homologação de suas aposentadorias e pensões já haviam sido julgados por esta Corte de Contas com a exclusão da referida rubrica, razão pelo qual informa ter impetrado o referido MS 35.824.
Aduz que, nesse MS 35.824, o relator consignou que o TCU, ao excluir a referida verba dos 108 auditores-fiscais, contrariou a medida liminar deferida no MS 35.494, cuja parte dispositiva, segundo o ministro, "fez menção expressa ao processo TC Processo 021.009/2017-1, alcançando, por decorrência lógica, os atos posteriores baseados na referida tomada de contas e no respectivo Acórdão 2000/2017-TCU-Plenário". Assim, segundo o relator, "não se trata, portanto, de atribuir efeito ex tunc à decisão liminar, conforme alega o Tribunal de Contas da União".
Acrescenta o Sindicato solicitante que, após cumprimento da medida liminar concedida no MS 35.824, ainda há cerca de 14 auditores-fiscais da Receita Federal, inativos e pensionistas - os quais relaciona -, que permanecem sem o recebimento da verba referente ao "Bônus de Eficiência".
Diante desses fatos, pede o Sindifisco Nacional "a integral observância aos termos das decisões de deferimento de pedido liminar proferida no Mandado de Segurança n. 35.494, bem como na decisão deste decorrente proferida no Mandado de Segurança n. 35.824, ambas do E. Supremo Tribunal Federal, determinado ao Ministério da Fazenda (Ministério da Economia e Fazenda) a continuidade do pagamento do Bônus de Eficiência aos Auditores-Fiscais da Receita Federal do Brasil acima informados".
A Sefip, em parecer constante da peça de nº 122, informa que os processos de aposentadoria dos 14 servidores mencionados no pedido do Sindifisco "foram apreciados pelo TCU após a decisão proferida no Acórdão 2000/2017-TCU-Plenário, mas antes da liminar concedida pelo STF, nos autos do MS 35.494". 
Acrescenta que esses 14 servidores estão incluídos na lista encaminhada à Conjur pelo Memorando de nº 11/2018-Sefip (peça 97) contendo o nome e o respectivo processo de aposentadoria dos 108 servidores integrantes da carreira dos Auditores-Fiscais da Receita Federal do Brasil, que tiveram o benefício previsto na Lei 13.464/2017 suspenso em razão de acórdãos prolatados pelo TCU.
Considerando a decisão liminar no MS 35.824 e ainda que já foi restabelecido o pagamento do bônus de eficiência a quase todos os servidores abrangidos pelo mandamus, entende a Sefip que o pedido do Sindifisco deve ser acolhido "para que todos os julgados relatados no Memorando 011/2018-Sefip (peça 97) sejam reapreciados pelo TCU, abstendo-se a Corte de Contas nessa nova apreciação de afastar os §§ 2º e 3º dos artigos 7º e 17 da Medida Provisória 765/2016, convertida na Lei 13.464/2017, com o consequente registro dos atos, desde que o 'único óbice aos registros das aposentadorias ou pensões seja a legitimidade do pagamento do Bônus de Eficiência e Produtividade previsto na Lei Federal 13.464/2017'".
Assim, propõe a Sefip que este Tribunal determine àquela unidade técnica que realize nova análise dos referidos 108 processos de aposentadoria ou pensão e os submeta à nova apreciação do TCU, "abstendo-se, nessa nova análise, de afastar os §§ 2º e 3º dos artigos 7º e 17 da Medida Provisória 765/2016, convertida na Lei 13.464/2017, com o consequente registro dos atos, desde que o 'único óbice aos registros das aposentadorias ou pensões seja a legitimidade do pagamento do Bônus de Eficiência e Produtividade previsto na Lei Federal 13.464/2017'".
Propõe ainda a Sefip que se "determine, liminarmente, com fulcro no art. 157 do Regimento Interno do TCU, até a prolação de novo julgamento, a expedição de comunicação ao Ministério da Economia, visando restabelecer o pagamento da vantagem do Bônus de Eficiência a todos que constam do quadro da alínea "a", dentre elas as quatorze pessoas indicadas na petição de peça 121", as quais estão inclusas na lista dos 108 servidores que devem ter os seus processos reapreciados pelo TCU, se acatada a proposta daquela Secretaria.
Com fundamento no art. 11 da Lei 8.443/1992 e considerando-se o disposto no art. 67 da Resolução 305/2018, que dispõe sobre a competência da Consultoria Jurídica deste Tribunal para "acompanhar decisões dos tribunais superiores do poder Judiciário relativas a interesses ou deliberações do TCU" (inciso IV) , determinei o encaminhamento dos presentes autos àquela unidade, a fim de que se manifestasse sobre a petição formulada pelo Sindicato Nacional dos Auditores-Fiscais da Receita Federal do Brasil - Sindifisco Nacional constante à peça 121 dos autos.
A Consultoria Jurídica deste Tribunal, em cumprimento ao despacho por mim exarado, assim se manifestou no tocante à petição do Sindifisco Nacional:
"24.	Quanto à petição do Sindifisco Nacional, parece-nos adequada a proposta formulada pela Sefip, pelos fundamentos expostos em seu parecer (peça 122) . 
25.	Não obstante a celeuma instaurada acerca do termo a quo dos efeitos da liminar deferida nos autos do MS 35.494, tal questão foi objeto de expressa manifestação do Exmo. Ministro Alexandre de Moraes no posterior MS 35.824, no qual foi afastado o fundamento defensivo trazido pelo TCU no sentido de que a liminar do primeiro writ não poderia ter efeitos ex tunc. Para o Min. Alexandre de Moraes, a decisão liminar alcança os atos posteriores ao Acórdão 2000/2017-TCU-Plenário, obstando a negativa de registro dos atos de concessão de aposentadoria sob o fundamento da inconstitucionalidade do bônus de eficiência.
26.	No entanto, para que haja completa e fiel observância ao que restou determinado pela medida liminar concedida no MS 35.824, entendemos que, na reapreciação dos julgados que ensejaram a impetração - acórdãos proferidos pelo TCU, referentes a 108 substituídos pelo impetrante, relacionados pela Sefip - deve ser ressaltada, na nova decisão a ser proferida (item 14, letra "a" da proposta) e também no ofício a ser dirigido ao Ministério da Economia (item 14, letra "b" da proposta) , a natureza precária do pagamento do Bônus de Eficiência e Produtividade na Atividade Tributária e Aduaneira, informando-se que deverá ser ele extinto se sobrevier decisão definitiva do STF que desconstitua a decisão liminar que atualmente o assegura.
27.	No que se refere à proposta da Sefip constante do item 14, letra "b" (peça 122) , na comunicação a ser dirigida ao Ministério da Economia sugere-se que seja solicitado o restabelecimento do pagamento da Bônus de Eficiência tão-somente aos 14 servidores que, segundo o próprio sindicato solicitante, permanecem sem o recebimento da referida verba, e não a todos os 108 servidores da Receita Federal que ensejaram a impetração do MS 35.824, como proposto por aquela Secretaria."
Tudo visto e examinado, passo à análise do pedido formulado pelo Sindifisco Nacional, o qual, em síntese, requer a este Tribunal que determine ao Ministério da Economia o restabelecimento do pagamento do bônus de eficiência a catorze servidores substituídos.
Extrai-se dos autos que antes da medida liminar exarada pelo Supremo Tribunal Federal, obstando esta Corte de efetuar a análise da constitucionalidade do bônus de eficiência em cada caso concreto que lhe seja submetido, os atos de aposentadoria de 108 servidores da Receita Federal já haviam sido apreciados por este Tribunal, com determinação para suspensão do pagamento da referida vantagem.
Deferida a medida liminar pela Suprema Corte, este Tribunal efetuou as devidas comunicações ao órgão jurisdicionado, que restabeleceu a vantagem em relação a grande parte dos servidores, remanescendo, contudo, a ausência de pagamento aos catorze servidores discriminados pela peticionante.
Observe-se que não há, nos autos, qualquer justificativa para a ausência de pagamento por parte do órgão jurisdicionado em relação a essa parcela de servidores.
Da mesma forma, não há nos autos qualquer documento que comprove que a entidade sindical tenha solicitado diretamente ao órgão jurisdicionado o restabelecimento do pagamento do bônus de eficiência aos referidos servidores em virtude da medida liminar deferida pela Suprema Corte.
Por outro lado, realizando-se o cotejo entre os servidores mencionados pela entidade sindical e os acórdãos proferidos por este Tribunal, tem-se o seguinte:
	Processo
	Acórdão
	Interessado
	CPF

	Processo 028.618/2017-3
	2.759/2017
	MARIA ANGELA ERTHAL COLLIER SIMÕES
	27283380604

	Processo 028.618/2017-3
	2.759/2017
	MARCO ANTÔNIO GUARIZE
	28537122653

	Processo 028.618/2017-3
	2.759/2017
	MARCO ANTONIO DE SOUZA PIRES
	28367120663

	Processo 028.620/2017-8
	2.761/2017
	MARA HELENA RESENDE GOMES
	32355874620

	Processo 028.634/2017-9
	2.763/2017
	DORIVALDO SALLES DE OLIVEIRA
	27724255849

	Processo 028.605/2017-9
	47/2018
	CÁSSIO AFONSO PRIMO DE MELO
	32260261604

	Processo 028.605/2017-9
	47/2018
	CEMIR ANGELA DE SOUZA
	27511570682

	Processo 028.588/2017-7
	109/2018
	VALERIA NAME RIBEIRO DE MORAIS
	26060230130

	Processo 028.588/2017-7
	109/2018
	WASHINGTON CARLOS BEZERRA
	13189450110

	Processo 028.606/2017-5
	110/2018
	CLÁUDIO SÉRGIO ALMEIDA
	18656498649

	Processo 028.606/2017-5
	110/2018
	DALVA LUCIA DE ALMEIDA LANA
	40224112600

	Processo 028.606/2017-5
	110/2018
	CLÁUDIO JOSÉ RIBEIRO
	20410301604

	Processo 028.606/2017-5
	110/2018
	DENISE MARIA DE OLIVEIRA HORTA
	24710466653

	Processo 028.606/2017-5
	110/2018
	DANIEL LOSSO
	51343827787

Todos os acórdãos acima mencionados, proferidos pelo Plenário deste Tribunal, determinaram a suspensão do pagamento do bônus de eficiência aos respectivos interessados em processos relatados por diversos ministros desta Corte.
Verifico, ainda, mediante consulta ao sistema e-TCU deste Tribunal, que parte dos referidos acórdãos foram reformados em virtude de pedidos de reexame interpostos pelos respectivos interessados, a saber: Acórdão 2759/2017-TCU-Plenário, reformado pelo Acórdão 1630/2018-TCU-Plenário, da minha relatoria; Acórdão 2761/2017-TCU-Plenário, reformado pelo Acórdão 2311/2018-TCU-Plenário, da relatoria do Ministro Bruno Dantas; Acórdão 2763/2017-TCU-Plenário, reformado pelo Acórdão 430/2019-TCU-Plenário, da relatoria do Ministro Augusto Nardes; Acórdão 47/2018-TCU-Plenário, reformado pelo Acórdão 2214/2018-TCU-Plenário, da relatoria da Ministra Ana Arraes.
Tem-se, assim, que, em relação aos servidores Maria Angela Erthal Collier Simões, Marco Antônio Guarize, Marco Antonio de Souza Pires, Mara Helena Resende Gomes, Dorivaldo Salles de Oliveira, Cássio Afonso Primo de Melo e Cemir Angela de Souza, o próprio Tribunal reformou determinação anterior de supressão do pagamento do bônus de eficiência, condicionando-o à decisão proferida pelo Supremo Tribunal Federal em medida liminar.
No que diz respeito aos servidores Valeria Name Ribeiro de Morais e Washington Carlos Bezerra (TC-Processo 028.588/2017-7) , consta do sistema e-TCU que houve a interposição de recurso de pedido de reexame contra o Acórdão 109/2018-TCU-Plenário, o qual já foi instruído pela unidade técnica e se encontra pendente de julgamento com autos conclusos ao Relator Ministro Aroldo Cedraz. Ressalte-se que o caput do art. 48 da Lei 8.443/1992 estabelece que "de decisão proferida em processos concernentes às matérias de que tratam as Seções III e IV deste capítulo caberá pedido de reexame, que terá efeito suspensivo"  (grifos acrescidos) .
Por fim, no tocante aos demais servidores - Cláudio Sérgio Almeida, Dalva Lucia de Almeida Lana, Cláudio José Ribeiro, Denise Maria de Oliveira Horta e Daniel Losso -, verifico que não foi adotada pelos referidos interessados qualquer providência no tocante ao Acórdão 110/2018, proferido no TC-Processo 028.606/2017-5, da relatoria do Ministro José Múcio Monteiro.
Diante de todo exposto, considerando-se a consulta realizada ao sistema e-TCU, cabe à Sefip notificar o órgão jurisdicionado acerca da reforma dos Acórdão 2759/2017-TCU-Plenário, 2.761/2017-Plenário, 2.763/2017 e 47/2018 e da interposição de pedido de reexame contra o Acórdão 109/2018, o que afasta o cumprimento da determinação desta Corte de Contas quanto à suspensão do pagamento do bônus de eficiência em relação aos respectivos interessados.
Quanto aos interessados alcançados pelo Acórdão 110/2018-TCU-Plenário, entendo que, com o trânsito em julgado da referida deliberação, o restabelecimento da vantagem, ressalvada a via judicial - a qual inclusive já foi utilizada pela ora peticionante -, depende da revisão de ofício do referido acórdão, a qual, a meu ver, deve ser excepcionalmente proposta pela unidade técnica competente com fundamento no art. 260, § 2º, do RITCU e com base no que consta da medida liminar deferida pelo Ministro Alexandre de Moraes no MS 35.824.
Registro, por fim, no tocante às liminares deferidas pelo Supremo Tribunal Federal, que este Tribunal adotou todas as providências ao seu alcance para lhes dar cumprimento, quando informou ao órgão jurisdicionado que os efeitos das suas deliberações estavam suspensos em virtude das referidas decisões.
Com efeito, não cabe a este Tribunal atuar no sentido de garantir o cumprimento de decisões judiciais proferidas contra suas próprias deliberações, falecendo-lhe competência constitucional para tanto. A propósito, cabe à parte eventualmente prejudicada pelo descumprimento da decisão judicial se valer das vias processuais adequadas para garantir perante o próprio Poder Judiciário o cumprimento de suas decisões.
Ante o exposto, VOTO por que seja adotada a deliberação que ora submeto à apreciação deste Plenário.
TCU, Sala das Sessões Ministro Luciano Brandão Alves de Souza, em 1 de abril de 2020.
BENJAMIN ZYMLER 
Relator